【裁判字號】    98,易,1166
【裁判日期】    980615
【裁判案由】    侵占等
【裁判全文】
臺灣板橋地方法院刑事判決              98年度易字第1166號
公  訴  人  臺灣臺北地方法院檢察署檢察官
被      告  甲○○
上列被告因侵占等案件，經檢察官提起公訴（98年度偵字第1234
4 號），本院於準備程序進行中，被告就被訴之事實為有罪之陳
述，經告知被告簡式審判程序之旨，並聽取當事人意見後，裁定
進行簡式審判程序，判決如下：
    主  文
甲○○竊盜，累犯，處有期徒刑伍月。又意圖為自己不法之所有
，而侵占自己持有他人之物，累犯，處有期徒刑肆月。應執行有
期徒刑柒月。
    事  實
一、甲○○有妨害秩序案件前科，其前(一)於民國80年間因違反肅
    清煙毒條例案件，經臺灣臺北地方法院於同年12月5 日以80
    年度訴字第2588號判處有期徒刑3 年6 月，經臺灣高等法院
    於81年2 月20日以81年度上訴字第203 號駁回上訴確定，(二)
    於81年間因違反麻醉藥品管理條例案件，經臺灣臺北地方法
    院於81年3 月20日以81年易字第1397號判處有期徒刑10月確
    定，(三)於84年間因違反肅清煙毒條例案件，經本院於84 年3
    月27日以83年訴緝字第277 號判處有期徒刑4 年，於84 年4
    月27日確定，(一)(二)部分，經更定應執行有期徒刑4 年2 月確
    定，與(三)部分接續執行，於87年10月3 日因縮短刑期假釋出
    監，(四)於91年間因搶奪案件，經本院於91年4 月9 日以91年
    度訴字第423 號判處有期徒刑1 年，於91年5 月15日撤回臺
    灣高等法院91年度上訴字第1276號上訴確定，前開假釋經撤
    銷，執行殘刑，並接續執行，於95年9 月30日因縮短刑期執
    行完畢。其意圖為自己不法之所有，於98年4 月3 日晚間8
    時許，在臺北縣三重市○○○路50號前，趁丙○○未將渠所
    使用之車牌號碼M9J-336 機車鑰匙取下，而徒手竊得該機車
    ，以供代步之用，嗣該機車於同月23日下午2 時30分許，因
    故障而送至臺北縣三重市○○街237 號1 樓（起訴書誤載為
    2371樓），委請「鴻福車行」負責人乙○○維修，因需時3
    小時，乙○○乃將伊所有車牌號碼HSD-560 號機車借其使用
    ，並約定須於該日晚間7 時歸還，詎其復基於為自己不法之
    所有之犯意，以變異持有為所有之意思，復將前述車牌號碼
    HSD-560 號機車侵占入己；迄同月28日上午11時30分許，其
    騎乘車牌號碼HSD-560 號機車，行經臺北縣板橋市○○路23
    0 巷2 號前，為警查獲。
二、案經乙○○訴由臺北縣政府警察局海山分局報請臺灣板橋地
    方法院檢察署偵查起訴。
    理  由
一、程序部分：按除被告所犯為死刑、無期徒刑、最輕本刑為三
    年以上有期徒刑之罪或高等法院管轄第一審案件者外，於第
    一次審判期日前之準備程序進行中，被告先就被訴事實為有
    罪之陳述時，審判長得告知被告簡式審判程序之旨，並聽取
    當事人、代理人、辯護人及輔佐人之意見後，裁定進行簡式
    審判程序，刑事訴訟法第273 條之1 第1 項定有明文。經核
    ，本件被告甲○○所犯係死刑、無期徒刑、最輕本刑為三年
    以上有期徒刑以外之罪，其於準備程序中就被訴事實為有罪
    之陳述，經法官告知簡式審判程序之旨，並聽取公訴人、被
    告之意見後，本院爰依首揭規定，裁定進行簡式審判程序，
    合先敘明。
二、訊據被告於本院審理時坦承上揭犯罪事實不諱，核與被害人
    丙○○、乙○○於警詢指訴之情節，均相符合，且有監視器
    翻拍照片、扣案車牌號碼HSD-560 號機車暨該機車鑰匙照片
    、扣押物品目錄表、臺北縣政府警察局車輛協尋電腦輸入單
    、贓物認領保管單等附卷可稽，是被告之前開自白，應合於
    事實，可資信取。綜上所見，本件事證業臻明確，被告犯行
    均洵足認定，皆應依法論科。
三、核被告所為，係犯刑法第320 條第1 項之竊盜罪，及同法第
    335 條第1 項侵占罪。查其曾有犯罪事實欄所載受徒刑執行
    完畢之事實，有臺灣高等法院被告前案紀錄表在卷可徵，其
    於受上開徒刑執行完畢後，5 年內故意再犯本件有期徒刑以
    上之2 罪，均屬累犯，應分別依刑法第47條第1 項規定，各
    加重其刑。本件執行公訴檢察官具體求處定應執行有期徒刑
    1 年2 月，本院審酌其有多項犯罪紀錄，是其素行欠佳，又
    其正值青年，身體健全，卻不謀正道，竟圖不勞而獲，竊取
    、侵占被害人等前揭物品，損害被害人等財產法益，行止可
    議，另盱衡其犯罪動機、目的、手段、犯後態度等一切情狀
    ，茲各量處如主文所示之刑，並定其應執行之刑。
據上論斷，應依刑事訴訟法第273 條之1 第1 項、第299 條第1
項前段，刑法第320 條第1 項、第335 條第1 項、第47條第1 項
、第51條第5 款，刑法施行法第1 條之1 ，判決如主文。
本案經檢察官黃佳權到庭執行職務。
中    華    民    國    98    年    6     月    15    日
                    刑事第一庭  法  官  朱敏賢
上列正本證明與原本無異。
如不服本判決，應於判決送達後10日內敘明上訴理由，向本院提
出上訴狀 (應附繕本) ，上訴於臺灣高等法院。其未敘述上訴理
由者，應於上訴期間屆滿後20日內向本院補提理由書「切勿逕送
上級法院」。
                                書記官  黃頌棻
中    華    民    國    98    年    6     月    15    日
附錄本案論罪科刑法條：
刑法第320 條第1 項
意圖為自己或第三人不法之所有，而竊取他人之動產者，為竊盜
罪，處五年以下有期徒刑、拘役或五百元以下罰金。
意圖為自己或第三人不法之利益，而竊佔他人之不動產者，依前
項之規定處斷。
刑法第335 條第1 項
意圖為自己或第三人不法之所有，而侵占自己持有他人之物者，
處五年以下有期徒刑、拘役或併科一千元以下罰金。


司法院資訊處製作；財團法人民間司法改革基金會備份。
